臺灣高等法院臺南分院刑事判決
110年度上訴字第538號
上  訴  人  
即  被  告  劉恩予

選任辯護人  柯漢威律師
            嚴庚辰律師
            江立偉律師
上列上訴人因違反毒品危害防制條例案件，不服臺灣嘉義地方法
院108年度訴字第693號中華民國110年2月18日第一審判決（起訴
案號：臺灣嘉義地方檢察署108年度偵字第6420、6468、6469號
），提起上訴，本院判決如下：
    主  文
原判決關於甲○○所處罪刑部分，撤銷。
甲○○販賣第二級毒品，累犯，處有期徒刑參年柒月。
其他上訴駁回（原判決關於甲○○沒收宣告部分）。 
    事  實
一、甲○○前因施用第二級毒品案件，於民國106年8月18日經臺灣
    嘉義地方法院以106年度嘉簡字第980號刑事判決，判處有期
    徒刑5月確定，入監執行部分有期徒刑後，嗣於107年3月20
    日易科罰金執行完畢。詎其仍不知悔改，明知甲基安非他命
    係屬毒品危害防制條例第2條第2項第2款所規定之第二級毒
    品，不得非法持有、販賣，竟以其所有持用搭配門號000000
    0000號行動電話（含SIM卡1張）1支作為聯絡販賣甲基安非
    他命之工具，並基於販賣第二級毒品甲基安非他命以營利之
    犯意，於108年3月7日16時45分、16時47分、16時52分、18
    時41分、18時45分、18時50分、18時56分、19時1分、19時6
    分，孫金秀以門號0000000000號行動電話，與甲○○所有持用
    之上開門號0000000000號行動電話聯絡(通話內容詳如附表
    所示)後，2人於同日19時6分（起訴書誤載為17時6分）後同
    日某時，在嘉義縣水上鄉○○○○○前見面，甲○○以新臺幣（下
    同）1,000元之價格，販賣甲基安非他命1小包與孫金秀，並
    向孫金秀收取1,000元價金（原審同案被告孫金秀涉犯幫助
    施用第二級毒品，及原審同案被告蔡諺誼涉犯販賣第二級毒
    品部分，均經原審判處罪刑確定在案）。嗣因警對甲○○持用
    之上開門號0000000000號行動電話實施通訊監察，始查悉上
    情。
二、案經嘉義縣警察局中埔分局報告臺灣嘉義地方檢察署檢察官
    偵查起訴。　　
    理  由
壹、程序部分（證據能力部分）：
    按被告以外之人於審判外之陳述，雖不符刑事訴訟法第159
    條之1至第159條之4之規定，而經當事人於審判程序同意作
    為證據，法院審酌該言詞陳述或書面陳述作成時之情況，認
    為適當者，亦得為證據；當事人、代理人或辯護人於法院調
    查證據時，知有刑事訴訟法第159條第1項不得為證據之情形
    ，而未於言詞辯論終結前聲明異議者，視為有前項之同意，
    刑事訴訟法第159條之5第1項、第2項分別定有明文。經查，
    本判決下列所引用被告以外之人於審判外之陳述（包括書證
    ），檢察官、被告甲○○及其辯護人於本院審理中均表示不爭
    執其證據能力，同意作為證據等語（見本院卷第173-175頁
    ），亦未於言詞辯論終結前聲明異議，本院審酌上開證據資
    料製作時之情況，尚無違法不當及證明力明顯過低之瑕疵，
    亦認為以之作為證據應屬適當，揆諸前開規定，認前揭證據
    資料有證據能力。至本判決所引用之非供述證據，檢察官、
    被告甲○○及其辯護人於本案言詞辯論終結前，均未爭執其證
    據能力，且查無非法或不當取證之情事，復為證明本件犯罪
    事實所必要之重要關係事項，認均有證據能力，合先敘明。
貳、實體部分： 　　
一、認定事實所憑之證據及理由：
㈠、上開犯罪事實，業據被告甲○○於偵查中即原審行羈押訊問時(
    見原審聲羈卷第23-29頁)及本院審理時坦承不諱（見本院卷
    第172、178-179、196、202-203頁），核與證人孫金秀於警
    詢、偵查及原審之證述情節大抵相符（見警826卷第11頁；
    他卷第124頁；原審聲羈卷第36頁；原審訴字卷二第344-360
    頁）。此外，並有孫金秀及被告甲○○指認犯罪嫌疑人紀錄表
    (見警826卷第15-21頁)、臺灣嘉義地方法院108年聲監字第6
    9號通訊監察書暨電話附表(見警826卷第24-25頁)、門號000
    0000000號、門號0000000000號行動電話之通聯調閱查詢單(
    見警826卷第40頁；見警827卷第62頁)，及如附表所示被告
    持用門號0000000000號與孫金秀持用門號0000000000號行動
    電話之通訊監察譯文在卷可稽，足認被告上開任意性自白核
    與事實相符，堪予採信。
㈡、按販賣毒品之行為，本無一定之公定價格，是其各次買賣之
    價格，當亦各有差異，而或隨供需雙方之資力、關係之深淺
    、需求之數量、貨源之充裕與否、販賣者對於資金之需求如
    何即殷切與否，以及政府查緝之態度，進而為各種不同之風
    險評估，而為機動性之調整，是其價格標準，自非一成不變
    ，且販賣者從各種「價差」、「量差」、「純度（如摻入葡
    萄糖等物）」謀取利潤方式，或有差異，然其所圖利益之非
    法販賣行為目的，則屬相同，並無二致。因之，販賣利得，
    除經行為人坦承，或其價量至臻明確，確實難以究其原委。
    然按一般民眾普遍認知毒品之非法交易，向為政府查禁森嚴
    且重罰不寬貸，衡諸常情，倘非有利可圖絕無平白甘冒被重
    罰高度風險之理，從而，舉凡其有償交易，除足反證其確另
    基於某種非圖利本意之關係外，通常尚難因無法查悉其買進
    、賣出之差價，而諉無營利之意思，或阻卻販賣犯行之追訴
    （最高法院87年度台上字第3164號判決意旨參照）。查被告
    甲○○與孫金秀，並非至親或有特殊情誼，倘無從中賺取差價
    、量差或投機貪圖小利等情，豈有甘冒遭警查緝之風險而為
    販賣毒品甲基安非他命之違法行為。況被告甲○○於原審羈押
    訊問時供承：伊買到甲基安非他命後，有拿一些起來施用，
    之後再把買到的甲基安非他命用1,000元的價格賣給孫金秀
    等語（見原審聲羈卷第26頁），益徵被告甲○○主觀上有從上
    開毒品交易中賺取量差利潤，況被告甲○○於本院審理時亦供
    承其意圖營利而販賣第二級毒品甲基安非他命，是被告甲○○
    販賣毒品甲基安非他命確係有利可圖，而主觀上具有營利之
    意圖甚明。
㈢、綜上所述，本案事證明確，被告甲○○上開販賣甲基安非他命
    之犯行，堪予認定，應依法論科。 　　
二、論罪：
㈠、按行為後法律有變更者，適用行為時之法律。但行為後之法
    律有利於行為人者，適用最有利於行為人之法律，刑法第2
    條第1項定有明文。被告甲○○行為後，毒品危害防制條例第4
    條、第17條於109年1月15日修正公布，於同年7月15日施行
    。修正前毒品危害防制條例第4條第2項之法定刑為「無期徒
    刑或7年以上有期徒刑，得併科新臺幣1千萬元以下罰金」，
    修正後之法定刑為「無期徒刑或10年以上有期徒刑，得併科
    新臺幣1千5百萬元以下罰金」；修正前同條例第17條第2項
    規定「犯第4條至第8條之罪於偵查及審判中均自白者，減輕
    其刑」，修正後則規定：「犯第4條至第8條之罪於偵查及歷
    次審判中均自白者，減輕其刑」，經比較新舊法規定，修正
    後之毒品危害防制條例第4條第2項及修正後之同條例第17條
    第2項，對於被告甲○○並未比較有利，自應適用行為時即修
    正前之毒品危害防制條例第4條第2項、第17條第2項之規定
    。
㈡、核被告甲○○所為，係犯修正前毒品危害防制條例第4條第2項
    之販賣第二級毒品罪。被告甲○○持有第二級毒品進而販賣，
    其持有之低度行為應為販賣之高度行為所吸收，不另論罪。
㈢、刑之加重減輕事由：
１、累犯加重其刑部分：
　　按依司法院釋字第775號解釋解釋文及理由意旨，係指構成
    累犯者，不分情節，一律加重最低本刑，於不符合刑法第59
    條所定要件之情形下，致生行為人所受之刑罰超過其所應負
    擔罪責之個案，不符罪刑相當原則、比例原則。於此範圍內
    ，在刑法第47條第1項修正前，為避免發生上述罪刑不相當
    的情形，法院就該個案應裁量是否加重最低本刑。依此，該
    解釋係指個案應量處最低法定刑、又無法適用刑法第59條規
    定減輕之情形，法院應依此解釋意旨裁量不予加重最低本刑
    ，並非指前案為同性質之案件始有累犯加重之適用（最高法
    院109年度台上字第518、296號判決意旨參照）。查被告甲○
    ○前因施用第二級毒品案件，於106年8月18日經臺灣嘉義地
    方法院以106年度嘉簡字第980號刑事判決，判處有期徒刑5
    月確定，入監執行部分有期徒刑後，嗣於107年3月20日易科
    罰金執行完畢等情，有臺灣高等法院被告前案紀錄表（見本
    院卷第209-225頁）存卷足參。從而，被告甲○○於有期徒刑
    執行完畢後，5年以內故意再犯本件有期徒刑以上之罪，構
    成累犯。被告甲○○前既因施用毒品案件，經法院判處罪刑確
    定，且於107年3月20日易科罰金執行完畢，其理應產生警惕
    作用，返回社會後能因此自我控管，不再觸犯有期徒刑以上
    之罪。然被告甲○○卻於有期徒刑執行完畢後5年內，故意再
    犯本件前揭販賣第二級毒品罪，足見被告甲○○有其特別惡性
    ，且前罪之徒刑執行毫無成效，其對於刑罰之反應力顯然薄
    弱，又本件並無適用刑法第59條規定減輕之餘地，亦無加重
    最低法定刑有罪刑不相當之情形，故認有必要就其上開所犯
    販賣第二級毒品罪，依刑法第47條第1項之規定加重其刑，
    惟其中販賣第二級毒品罪法定本刑無期徒刑部分，依法不得
    加重，餘均應依刑法第47條第1項規定加重其刑。
２、修正前毒品危害防制條例第17條第2項減輕其刑部分：
　　按犯第4條至第8條之罪於偵查及審判中均自白者，減輕其刑
    ，修正前毒品危害防制條例第17條第2項定有明文。查被告
    甲○○就上開販賣第二級毒品犯行，於偵查及本院審判中均自
    白犯行，爰依修正前毒品危害防制條例第17條第2項規定，
    就法定本刑為無期徒刑部分減輕其刑，就法定本刑為無期徒
    刑以外之刑度，則均先依累犯規定加重後減輕其刑。
３、毒品危害防制條例第17條第1項減輕其刑部分： 　
⑴、按毒品危害防制條例第17條第1項規定「犯第4條至第8條、第
    10條或第11條之罪，供出毒品來源，因而查獲其他正犯或共
    犯者，減輕或免除其刑」，旨在鼓勵被告供出其所涉案件查
    獲毒品之來源，擴大落實毒品之追查，俾有效斷絕毒品之供
    給，以杜絕毒品泛濫。所稱「毒品來源」係指被告犯前列毒
    品罪之毒品供應者；所稱「因而查獲」，自係指供出其毒品
    來源者之具體人別資料，例如：姓名、年籍、住居所或其他
    足資辨別之特徵，使偵查犯罪之公務員因而對之發動偵查，
    並查得該毒品來源者之犯罪而言。是供出來源但未查獲，或
    所查獲者提供之毒品與被告被訴案件無關，均非此所指（最
    高法院106年度台上字第1544號判決意旨參照）。
⑵、被告甲○○雖於警詢時，供稱其毒品來源為原名許凱翔之證人
    許方維等語（見警826號卷第3-5頁）。惟查：
①、被告甲○○對於究竟於何時向證人許方維購買甲基安非他命乙
    節，於108年8月2日警詢時先供稱係於108年3月7日及同年4
    月間，地點在證人許方維位於嘉義市○○○街○住○○○○000號卷
    第3-5頁）；嗣於108年10月18日警詢時供稱僅跟證人許方維
    買過1次甲基安非他命，時間是在108年7月底23時許，地點
    在證人許方維上開住處（見原審訴字卷二第149頁）；於原
    審審理時供稱向證人許方維購買2次毒品，1次是在108年3月
    7日，1次是在108年7月底，地點在證人許方維上開住處（見
    原審訴字卷二第343頁），3次所述均有所不一，已難採信何
    者為實。
②、被告甲○○警詢時供稱：108年3月7日「阿娟」孫金秀打電話問
    伊有沒有甲基安非他命，伊就打電話給許凱翔，跟他約好於
    同日17時許，在嘉義市西區僑嘉三街他家，伊拿1,000元給
    他，他把甲基安非他命給伊。許凱翔即許方維，伊不知道他
    LINE的ID，因為他的LINE已刪除，所以也無法提供通話紀錄
    等語（見警826號卷第3-5頁），表示係先以電話聯絡後再前
    往證人許方維住處購買甲基安非他命，然無法提供相關通話
    紀錄供警查辦。於偵訊時供稱：108年3月7日伊幫孫金秀跟
    許方維拿安非他命，伊是好意幫她拿，她真的太煩了，後來
    伊就把許方維的電話給她，後來伊的電話也換了，許方維的
    LINE刪了等語（見他卷第63-65頁），表示有將許方維的電
    話號碼給孫金秀。於原審準備程序時供稱：108年3月7日孫
    金秀問伊有沒有毒品，伊直接去許方維家找他，跟他買1,00
    0元的毒品。伊在警詢時稱伊打電話給許方維後才去他家，
    是因為警察知道伊的藥頭是許方維後，就一直問伊他的電話
    ，但伊確實不知道他的電話，伊都是直接去他家找他等語（
    見原審訴字卷一第386頁），表示不知悉許方維之電話號碼
    。後又改供稱：伊以前曾經有用通訊軟體與許方維聯絡，因
    為他家是開木材工廠做家具的，伊會問他木材或轉售之類的
    事，才會用電話跟他聯絡，這次伊是直接到他家等他，沒有
    用通訊軟體或電話聯絡等語（見原審訴字卷二第216-217頁
    ），對於究竟有無許方維之電話號碼或聯絡方式，交付毒品
    給孫金秀當天有無以電話或通訊軟體與許方維聯繫等細節，
    前後說詞反覆。
③、而被告甲○○指稱於108年7月31日23時許，有在證人許方維前
    揭住處向許方維購得甲基安非他命乙節，經臺灣嘉義地方檢
    察署檢察官以證人許方維陳稱其當時人在花蓮，不可能販賣
    毒品給證人甲○○，且許方維持用之門號0000000000號行動電
    話，自108年7月15日至同年8月10日之雙向通聯基地台位置
    均在花蓮縣等情，認為許方維之犯罪嫌疑不足，而以108年
    度偵字第9576號為不起訴處分，並經臺灣高等檢察署臺南檢
    察分署以109年度上職議字第295號處分書駁回再議而確定等
    情，有上開不起訴處分書、處分書（見原審訴字卷二第161-
    163頁）在卷可證，更難認被告甲○○所述為實。
④、被告甲○○於原審審理時供稱：108年3月7日16時45分孫金秀問
    伊有沒有毒品，約17時許伊直接過去許方維家，跟他買1,00
    0元毒品，伊在許方維家待了1、2個小時，因為他問伊對方
    要不要再多拿一點，所以在18時41分這通電話時，伊才會問
    孫金秀要不要多處理一點，講這通電話時伊還在他家等語（
    見原審訴字卷一第386頁）。然證人許方維於原審審理時證
    稱：伊沒有印象甲○○有到伊家跟伊買甲基安非他命，他有去
    過伊家聊天，伊沒有印象甲○○有在108年3月7日17時許到伊
    家找伊，跟伊買毒品，並在伊家聊天1、2個小時等語（見原
    審訴字卷二第334-335頁），否認有於108年3月7日被告甲○○
    交付甲基安非他命給孫金秀當天，其有販賣甲基安非他命與
    被告甲○○。是除被告甲○○之供述外，別無其他證據足以證明
    108年3月7日被告甲○○販賣與孫金秀之甲基安非他命來源為
    證人許方維，是被告甲○○並未因供出而查獲毒品上游許方維
    之情事，即無毒品危害防制條例第17條第1項減輕其刑之適
    用。
４、刑法第59條酌減其刑部分：
　　按犯罪之情狀顯可憫恕，認科以最低刑度仍嫌過重者，得酌
    量減輕其刑，刑法第59條固定有明文。惟按刑法第59條規定
    之酌量減輕其刑，倘被告別有法定減輕事由者，應先適用法
    定減輕事由減輕其刑後，猶認其犯罪之情狀顯可憫恕，即使
    科以該減輕後之最低度刑仍嫌過重者，始得適用刑法第59條
    規定酌量減輕其刑(最高法院100年度台上字第744號判決意
    旨參照)。查被告甲○○所犯販賣第二級毒品罪，修正前其法
    定本刑為「無期徒刑或7年以上有期徒刑，得併科新臺幣1千
    萬元以下罰金」，立法者已給予法院就此部分行為人犯罪情
    節自輕至重為量刑之區間，且被告甲○○上開所犯販賣第二級
    毒品罪，本院已依修正前毒品危害防制條例第17條第2項之
    規定，減輕其法定刑，致其所犯之販賣第二級毒品罪法定最
    低刑度為有期徒刑3年6月，已無對被告甲○○科以法定最低刑
    度猶嫌過重之情形，再參酌被告甲○○上開販賣第二級毒品之
    犯罪情狀，本院認就被告甲○○上開販賣第二級毒品罪之法定
    刑為量刑，應符合罪刑相當性及比例原則，當無使一般人認
    失之過苛，有情輕法重、情堪憫恕之情，故無適用刑法第59
    條減輕其刑之情狀，自不予酌減。準此，被告甲○○上訴意旨
    ，主張其所為本件販賣毒品甲基安非他命之犯行，應有刑法
    第59條減輕其刑規定之適用，並不足採。
參、撤銷改判部分（原判決關於被告甲○○所處罪刑部分）：
一、撤銷改判之理由：　　
　　原審以被告甲○○犯罪事證明確，予以論罪科刑，固非無見。
    惟查，被告甲○○就上開販賣第二級毒品犯行，於偵查及本院
    審判中均自白犯行，應依修正前毒品危害防制條例第17條第
    2項規定減輕其刑，原判決未依該條項之規定減輕其刑，容
    有違誤。被告甲○○上訴意旨據此，認應依該條項之規定減輕
    其刑，為有理由；另被告甲○○上訴意旨，認其所有應有刑法
    第59條酌減其刑規定之適用，則無理由，詳如前述。原判決
    既有上開違誤，自應由本院將原判決關於被告甲○○所處罪刑
    部分，予以撤銷改判，期臻妥適。 
二、量刑：　　
　　爰審酌被告甲○○無視於國家杜絕毒品危害之禁令，不思以正
    當途徑獲取財物，竟以販賣毒品甲基安非他命圖取不法所得
    ，足以使購買施用者導致生理及心理毒害，形成生理成癮性
    及心理依賴性，戕害國民身心健康，危害社會治安，兼衡其
    販賣毒品之金額非高，對象僅1人，犯後雖於原審否認販賣
    第二級毒品之犯行，惟終能於本院審理時坦承犯行之犯後態
    度，及其自陳高職畢業之智識程度，未婚，從事娃娃機台工
    作，無子女，與奶奶同住之家庭生活狀況(見原審訴字卷三
    第377頁)等一切情狀，量處如主文欄第2項所示之刑，資為
    懲儆。
肆、上訴駁回部分（原判決關於被告甲○○沒收宣告部分）：
    原審以被告甲○○犯罪事證明確，並敘明未扣案之門號000000
    0000號行動電話1支（含SIM卡1張），為被告甲○○所有，該
    行動電話為被告甲○○為本件販賣第二級毒品犯行所用之物，
    應依毒品危害防制條例第19條第1項規定，宣告沒收之，於
    全部或一部不能沒收或不宜執行沒收時，依刑法第38條第4
    項規定，追徵其價額；被告甲○○販賣第二級毒品之犯罪所得
    1,000元，未扣案，爰依刑法第38條之1第1項前段規定宣告
    沒收之，於全部或一部不能沒收或不宜執行沒收時，依同條
    第3項規定追徵其價額。核原判決認事用法，並無不合，且
    沒收具有獨立性，而非刑罰（從刑），是被告甲○○此部分之
    上訴，亦無理由，應予駁回。　　　
據上論斷，應依刑事訴訟法第369條第1項前段、第364條、第368
條、第299條第1項前段，毒品危害防制條例第4條第2項(修正前)
、第17條第2項(修正前)，刑法第2條第1項前段、第11條、第47
條第1項，判決如主文。
本案經檢察官葉美菁提起公訴，檢察官曾昭愷到庭執行職務。
中　　華　　民　　國　　110 　年　　9 　　月　　16　　日
                  刑事第四庭    審判長法  官　郭玫利
                                      法  官　曾子珍
                                      法　官　陳金虎
以上正本證明與原本無異。
如不服本判決應於收受送達後20日內向本院提出上訴書狀，其未
敘述上訴理由者，並得於提起上訴後20日內向本院補提理由書（
均須按他造當事人之人數附繕本）「切勿逕送上級法院」。
　　　　　                            書記官　蘇文儀   
中　　華　　民　　國　　110 　年　　9 　　月　　16　　日
修正前毒品危害防制條例第4條：
製造、運輸、販賣第一級毒品者，處死刑或無期徒刑；處無期徒
刑者，得併科新臺幣2千萬元以下罰金。
製造、運輸、販賣第二級毒品者，處無期徒刑或7年以上有期徒
刑，得併科新臺幣1千萬元以下罰金。
製造、運輸、販賣第三級毒品者，處7年以上有期徒刑，得併科
新臺幣7百萬元以下罰金。
製造、運輸、販賣第四級毒品者，處5年以上12年以下有期徒刑
，得併科新臺幣3百萬元以下罰金。
製造、運輸、販賣專供製造或施用毒品之器具者，處1年以上7年
以下有期徒刑，得併科新臺幣1百萬元以下罰金。
前五項之未遂犯罰之。

附表：甲○○與孫金秀之通話譯文
編號 通話時間 發話人及行動電話            通話內容 （孫金秀：以下簡稱孫   甲○○：以下簡稱劉）          證據出處   受話人及行動電話   1 108年3月7日16時45分23秒 孫金秀0000000000 孫：喂，魚仔。 劉：要幹嘛啦？ 孫：有路嗎？ 劉：有啦，有路啊。 孫：等一下打給我。 劉：等一下打給妳，妳在哪裡? 孫：後庄啊。 劉：好啦，拜拜啦。 孫：快啊。 原審訴字卷一第257頁   甲○○0000000000   2 108年3月7日16時47分29秒 孫金秀0000000000 孫：快啦，我在後庄啦。 劉：吼，妳不要催我，妳要我怎麼     樣？ 孫：先拿1張啦。 劉：我等一下馬上打給妳啦。 原審訴字卷一第257頁   甲○○0000000000   3 108年3月7日16時52分48秒 孫金秀0000000000 孫：要多久？ 劉：等一下啦。 孫：要回中庄了。 劉：妳要回中庄了？ 孫：嘿啊。 劉：妳等一下過來找我啊？ 孫：你在哪裡？ 劉：我現在要過去社區，我看怎樣再 　　跟妳說，好嗎？ 孫：社區那啦？ 劉：等一下，妳等一下再來啦，我再 　　打跟妳說，好嗎？ 孫：快啦。 劉：不要催我，拜拜。 原審訴字卷一第257頁   甲○○0000000000   4 108年3月7日18時41分51秒 孫金秀0000000000 孫：你在哪裡？你在哪裡？ 劉：妳在哪裡？我在中庄。 孫：我在打麻將啊。 劉：打麻將？ 孫：嘿啊。 劉：不要多處理一點嗎？ 孫：不要啦。 劉：好…好…妳在哪裡？ 孫：中庄啊。 劉：我也在中庄啊。 孫：那裡？ 劉：妳要出來嗎？ 孫：沒咧。 劉：我馬上打給好。 原審訴字卷一第257頁   甲○○0000000000   5 108年3月7日18時45分13秒 孫金秀0000000000 孫：在中庄那？快點啦。 劉：妳在中庄那？ 孫：我在中庄○○○這。 劉：○○○在哪？ 孫：我以前租屋這。 劉：我想一下…我在內角這。 孫：你在將仔（音譯）那？ 劉：那附近。 孫：你就過來啊。 劉：妳沒法過來？妳過來… 孫：我我要過去那找你？ 劉：好…好…妳在那等我。 孫：快啦，很冷。 劉：別催。 原審訴字卷一第259頁   甲○○0000000000   6 108年3月7日18時50分48秒 孫金秀0000000000 孫：你有要過來嗎？ 劉：有啊。 孫：快一點，我在這很冷吔。 劉：好啦，拜拜。 原審訴字卷一第259頁   甲○○0000000000   7 108年3月7日18時56分00秒 孫金秀0000000000 孫：你到那？ 劉：要到了，在路上，等我一下。 孫：你娘，我在○○這，○○○這。 劉：○○…好。 孫：快一點啦。 劉：好啦。 原審訴字卷一第259頁   甲○○0000000000   8 108年3月7日19時01分38秒 孫金秀0000000000 孫：是有要來嗎？ 劉：有啦，我在新做的橋這。 孫：那裡有新的橋？ 劉：有啦，要去白河那不是有一個新     做的橋？ 孫：你娘，那還很遠。 劉：你看我還專程送去給妳。 孫：快一點，很冷吔。 劉：好啦，在開車了，等一下車禍怎 　　麼辦？ 孫：吼。 劉：拜拜。 原審訴字卷一第259頁   甲○○0000000000   9 108年3月7日19時06分40秒 孫金秀0000000000 劉：喂。 孫：你到那裡了？ 劉：我開錯方向，開到派出所這。 孫：你開到派出所？ 劉：嘿啦，我開到派出所這了，我現 　　在回頭過來，妳是在路邊嗎？ 孫：我在我以前租屋處這，石仔缸 　　這。 劉：哦…好…好。 孫：早餐店這裡。 劉：還要再彎進去，好啦，我彎進 　　去。 原審訴字卷一第259頁   甲○○0000000000